【裁判字號】    98,訴,1054
【裁判日期】    981119
【裁判案由】    重傷害等
【裁判全文】
臺灣高雄地方法院刑事判決              98年度訴字第1054號
公  訴  人  臺灣高雄地方法院檢察署檢察官
被      告  庚○○
            壬○○
上2 人共同  陳清朗律師
選任辯護人
上列被告等因重傷害等案件，經檢察官提起公訴（98年度偵字第
8890號），本院判決如下：
    主  文
庚○○共同犯傷害致人重傷罪，處有期徒刑肆年。
壬○○共同犯傷害致人重傷罪，處有期徒刑年陸月。
    事  實
一、壬○○與不詳姓名之成年人數名於民國97年9 月30日23時許
    ，在高雄縣岡山鎮河堤公園附近逗留，見不遠處之甲○○、
    戊○○、丁○○、丙○○、己○○、辛○○、郭珍言、石俊
    宏、嘪少杰等9 人燃放煙火慶生，竟不明究理，認定甲○○
    等人燃放煙火蓄意挑釁，壬○○先以門號0000000000號行動
    電話撥打其兄庚○○所持用之門號0000000000號行動電話，
    庚○○隨即駕駛車牌號碼YP—8472號自用小客車後載鐵條，
    並邀集騎乘機車之不詳姓名之成年男子數10名，一同抵達河
    堤公園會合後，壬○○、庚○○及其他數10名友人即共同基
    於傷害及毀損器物之犯意聯絡，見甲○○等人欲騎乘機車離
    去之際，由壬○○、庚○○分持從自用小客車上取下之鐵條
    在前帶領，其餘友人則持鐵條在後跟隨，先後衝向甲○○等
    人所在之處，甲○○、辛○○、丁○○3 人因站立位置較近
    而不及逃跑，甲○○遂遭壬○○以鐵條毆打頭部等處，因而
    受有右眼外傷性前房出血併玻璃體出血、外傷性白內障併急
    性青光眼等傷害，事後陸續接受右眼白內障摘除手術併玻璃
    體切除手術及右眼人工水晶體縫合手術，顯已達毀損一目視
    能之重傷害；辛○○則先後遭庚○○、壬○○持鐵條毆打頭
    、手、身體等處，致受有右耳部撕裂傷2 處各1 公分、頭頂
    撕裂傷2.5 公分、右上臂瘀清7*3.5 公分、上背瘀清2*2 公
    分、枕部撕裂傷3 公分、頭部外傷併腦震盪等傷害，尚未達
    重傷害之程度，丁○○則遭庚○○持鐵條受有左手前臂撕裂
    傷0.5 公分之傷害，壬○○、庚○○等人復持鐵條敲打停放
    該處戊○○所有之車牌號碼M6V —156 號重型機車、丁○○
    所有之車牌號碼2J F—315 號重型機車、丙○○所有之車牌
    號碼3JJ —736 號重型機車、己○○所有之車牌號碼927 —
    CCN 號重型機車、辛○○所有之車牌號碼2JH —229 號重型
    機車，致戊○○機車車頭車殼及左右方向燈損壞，丁○○機
    車車頭檔板及左右側車殼損壞，丙○○機車車頭車殼及左側
    後方方向燈損壞；己○○機車車頭車殼、前方大燈及儀表板
    損壞，辛○○機車大燈、前檔板、前把手蓋、後把手蓋、前
    把手飾板、左大側條及右下側條損壞，均足生損害於戊○○
    、丁○○、丙○○、己○○、辛○○等人。嗣壬○○、庚○○等人因見巡邏警車經過，乃罷手逃離現場，惟經路人提供
    上開自用小客車車牌號碼之資訊予警方，始循線查獲上情。
二、案經甲○○、戊○○、丁○○、丙○○、己○○、辛○○訴
    由高雄縣政府警察局岡山分局移送台灣高雄地方法院檢察署
    檢察官偵查起訴。
    理  由
壹、證據能力部分：
一、按被告以外之人於審判外之言詞或書面陳述，除法律有規定
    者外，不得作為證據，刑事訴訟法第159 條第1 項定有明文
    。經查，證人即被害人甲○○、戊○○、丁○○、丙○○、
    己○○、辛○○於警詢中所為之陳述，係被告以外之人於審
    判外之言詞陳述，又無其他法律規定可作為證據之情形，核
    之上開說明，自不得作為證據。
二、按被告以外之人於偵查中向檢察官所為陳述，除顯有不可信
    之情況者外，得為證據，刑事訴訟法第159 條之1 第2 項定
    有明文。偵查中對被告以外之人所為之偵查筆錄，或被告以
    外之人向檢察官所提之書面陳述，性質上均屬傳聞證據。惟
    現階段刑事訴訟法規定檢察官代表國家偵查犯罪、實施公訴
    ，依法其有訊問被告、證人及鑑定人之權，證人、鑑定人且
    須具結，而實務運作時，檢察官偵查中向被告以外之人所取
    得之陳述，原則上均能遵守法律規定，不致違法取供，其可
    信度極高。職是，被告以外之人前於偵查中已具結而為證述
    ，除反對該項供述得具有證據能力之一方，已釋明「顯有不
    可信之情況」之理由外，不宜即遽指該證人於偵查中之陳述
    不具證據能力。經查，證人即被害人甲○○、戊○○、丁○○、丙○○、己○○、辛○○及證人子○○於偵查中所為之
    陳述業經其等具結，以擔保陳述之可信性，又查無何顯不可
    信之情況，核之上開說明，自應認有證據能力。
三、除顯有不可信之情況外，從事業務之人於業務上或通常業務
    過程所須製作之紀錄文書、證明文書，得為證據，刑事訴訟
    法第159 條之4 第2 款。經查，本件卷附之國立成功大學醫
    學院附設醫院98年1 月14日診斷證明書、國軍岡山醫院附設
    民眾診療服務處97年10月15日疾病診斷證明書、財團法人義
    大醫院97年10月7 日診斷證明書等，係屬從事醫療業務之醫
    師，於其執行業務上通常所須製作之證明文書，又無何顯不
    可信之情形，核之上開說明，自均有證據能力。
貳、實體部分：
一、訊之被告庚○○、壬○○對於在案發當時有前往岡山鎮河堤
    公園一事固不諱言，惟均矢口否認有何傷害及毀損之犯行，
    被告庚○○辯稱：伊係接到其弟壬○○之電話開車到河堤公
    園接壬○○女友及女友之姐姐離開，伊1 人駕駛車牌號碼YP
    ─8472號自用小客車到場後，即載壬○○女友及女友之姐姐
    離開，並未參與毆打告訴人及毀損告訴人之機車云云，被告
    壬○○則辯稱：案發時伊與伊女友及女友之姐姐在河堤公園
    ，因有人放煙火又有車族，伊才打電話給庚○○，要其開
    車過來接伊等人離開，後來伊4 人分乘自用小客車及機車離
    開，並未參與毆打告訴人及毀損告訴人之機車云云。惟查，
    本件（一）業據證人即被害人甲○○於偵查中證述稱：97年
    9 月30日22時許伊與朋友在岡山鎮河堤公園共8 人，有戊○○、丁○○、丙○○、己○○、辛○○、辛○○的朋友及其
    女友，當天是辛○○生日，伊等放煙火，對方起先有8 、9
    人，向伊等罵髒話，後來出現20多人，其中有10多人拿鐵條
    打伊等人，伊因而受傷，伊、辛○○、丁○○3 人因站比較
    前面被圍住，其他的就跑掉....... 後來看到巡邏警察過來
    ，對方就跑，對方20多人騎機車到現場，其中有1 部汽車，
    車子開過來後，伊就聽到鐵條的聲音，轉頭就看到很多人拿
    鐵條等語明確（見偵卷第19─21頁），復於本院審理中證述
    稱：伊於97年9 月30日晚上10點、11點左右在高雄縣岡山鎮
    河堤公園被打，當時包含伊共9 人在那裡慶生，有放煙火，
    聽到有人罵髒話，好像意思說是吵到他們，當時對方約7 、
    8 個人，伊等要求他們道歉他們不要，有2 、3 個先騎機車
    出去，回來時加起來約20幾個人，二話不說就拿鐵棍朝伊等
    打過來，他們有1 台汽車裡面有放鐵棍，打伊等約有10幾個
    ，伊之前還沒有受傷時，視力右眼1.0 ，左眼0.8 ，目前左
    眼0. 4，右眼0.01完全看不到，伊看到有很多人從車子拿出
    鐵棍，當時車子停在伊等進來入口那條路，1 台車在前面，
    後面跟著很多機車，一堆人騎機車下車後，從車子後廂拿出
    鐵棍被告2 人與該7 、8 人是同夥的，伊等當時要離開，伊
    站在最前面，他們一過來就拿鐵棍從伊前額敲下去等語無誤
    （見審二卷第29─32頁）；又證人即被害人戊○○於偵查中
    證述稱：97年9 月30日晚上伊到岡山河堤公園幫朋友慶生有
    放煙火，對方看了不爽有罵伊等，對方本來有10多人，後來
    就變成很多人，伊見到有部車開過來，後來就有很多人拿鐵
    棍或木棒類的東西，伊這邊有辛○○、甲○○被打，那群人
    中伊可以認出帶頭的2 人，是最先衝出來，且手上也有拿武
    器其中1 個穿紅衣，長髮快到肩膀，另1 人穿紫衣，頭髮像
    伊這麼長，2 個都未戴眼鏡，在警局指認因是被告2 人最先
    帶頭衝過來等語明確（見偵卷第20-23 頁），又於本院審理
    中證述稱：案發當天伊等要離去時，有1 台小客車停在旁邊
    ，我們之前放鞭炮時，有人在叫囂，當時伊有看到對方有打
    電話叫人，對方本來有約5 、6 人，打完電話之後，對方來
    了1 台自小客車，還有好幾台機車，至少有20人以上，有拿
    鐵棍、木棍打伊，後來伊沒有被打到，因為甲○○、辛○○
    有擋住，對方之自用小客車是白色，伊有看到被告壬○○拿
    棍子打甲○○，因為當時甲○○站比較前面，伊對被告壬○○有印象，因為其衝前面留長髮，伊有看到對方打開汽車的
    後車廂，聽到鐵棍、木棍的聲音，確定是被告壬○○攻擊甲○○（見審二卷第38頁反面─第41頁反面）；又證人即被害
    人丁○○於偵查中證述稱：97年9 月30日22時伊及朋友在岡
    山河堤公園，為辛○○慶生放煙火，對方罵伊等人，後來約
    過半小時就有30多個人過來，伊等剛要走時，所有的機車就
    圍過來，其中有1 部汽車，對方從汽車內拿鐵棍出來衝向伊
    等，伊認得打伊的人，就是被告2 人，被告2 人是最先衝出
    來打伊等人的，長頭髮的先打伊車再打伊人，短頭髮的打辛○○，穿紅衣的先拿鐵棍要打伊，伊就跑，結果是穿藍衣的
    追伊，警察在隔日就帶伊去找車主，伊當場就認出哥哥（即
    被告庚○○）打伊等人（見偵卷第21-24 頁），又於本院審
    理中證述稱：97年9 月30日晚上11時許，在高雄縣岡山鎮河
    堤公園，當時伊等人幫辛○○慶生有放煙火，聽到有人罵伊
    等人三字經，約7 、8 人距離約50公尺，罵完之後，伊等其
    中有人打電話叫朋友過來慶生，對方以為伊等在叫人，所以
    也跟著打電話叫人，對方打電話之後，約11點半伊等要走時
    ，有2 、30人過來拿鐵棒、木棍打伊等人，對方將車子停在
    馬路，車上有放武器，其等從車上拿武器往伊等人衝過來，
    自用小客車是普通的白色轎車，伊當時被中空的鐵棒打，有
    看到被告2 人在場，第1 個衝過來的是被告庚○○，被告壬○○之後有追伊，是被告庚○○先拿鋁棒打伊，當時伊以手
    擋，要回拳但沒打到，伊就跑被告壬○○就追伊，伊放鞭炮
    時，附近有人隔一段距離相互叫囂，後來看到又一批人進來
    ，有開車、騎機車的人，汽車、機車約同時到，有看到對方
    從後車廂拿出器具出來等語（見審二卷第32-35 反面）；又
    證人即被害人丙○○於偵查中證述稱：97年9 月30日22時伊
    等人在岡山河堤公園慶生放煙火，可能吵到對方，對方就罵
    伊等人，伊等人快要走時對方就會合一堆人在公園馬路上，
    就衝過來，對方大都是機車，只有一部汽車，在警局指認的
    那2 人（即被告2 人）就是最先衝出來，1 個穿紅色短頭髮
    ，一個穿藍衣長頭髮快到肩膀等語明確（見偵卷第22-23 頁
    ），又於本院審理中證述稱：97年9 月30日晚上11時伊及友
    人在高雄縣岡山鎮河堤公園慶生放煙火，有人對伊等人叫囂
    ，伊等繼續慶生，後來外圍開始聚集在對方那邊，有來回在
    外面騎機車繞，白色小客車最後出現，他們衝過來伊才看到
    他們手上拿東西，被告2 人伊於當天看過，伊親眼看到被告
    2 人衝過來手上都有拿東西，先碴車之後打人，伊先看到被
    告庚○○，被告壬○○在後面，是被告庚○○先砸車，砸丁○○的車頭，又往右側打等語無誤（見審二卷第41頁反面-
    第43頁）；又證人即被害人己○○亦於偵查中證述稱：97年
    9 月30日22時伊及友人有到岡山河堤公園放煙火，有人罵伊
    等，當時對方人比較少，等伊等要回去時就發現對方有很多
    人，一開始比較少的人與後來很多人是同夥，因伊等要走時
    他們會合在一起，對方有拿東西，像鋁棒，東西是從車上取
    出，對方有1 部白色小客車，其他都是機車等語明確（見偵
    卷第23頁），復於本院審理中證述稱：97年9 月30日晚上11
    時在高雄縣岡山鎮河堤公園伊朋友被打，當時伊等在那邊慶
    生放煙火，對方向伊等叫囂，伊有看到對方打電話去叫人過
    來，後來就有一群人過來，伊有看到自用小客車，對方從車
    子裡面拿出東西，有掉在地方，伊聽到金屬碰撞聲音，接著
    他們朝伊等衝過來，當天有看到被告2 人，被告2 人衝最前
    面，手上拿鋁棒、鐵棒之類的東西，先打車子，再打人，自
    用小客車是白色，伊看到被告2 人先衝過來，第1 個看到被
    告壬○○，第2 個是被告庚○○衝過來，被告壬○○衝過來
    先砸車等語明確（見審二卷第43頁- 第44頁背面）；又證人
    即被害人辛○○於偵查中證述稱：97年9 月30日22時有去岡
    山河堤公園，伊與友人放煙火可能吵到對方，當時對方有6
    個人，後來伊等快要回家時就變成很多人，原6 個人與後來
    很多人是同夥，因那6 個人有先過去與那群人會合，伊有受
    傷，是警局指認的那2 個人（即被告庚○○、壬○○），那
    2 人是最先跑過來的，都拿鐵棒，長髮快到肩膀的先打伊，
    短髮是先打甲○○，後來才打伊，在警局指認前警察跟伊說
    要看清楚，頭髮、臉型、身型等像否，警察沒有說一定是這
    2 個人等語明確（見偵卷第24頁），又於本院審理中證述稱
    ：97年9 月30日22時許在高雄縣岡山鎮河堤公園，當時伊朋
    友在替伊放煙火慶生，對方有人罵髒話，伊等人們要走時，
    就被打，當時伊看到對方衝向伊等人約有10幾個人以上，之
    前有看到有看到1 台車子，對方從後車廂拿出鐵條、鐵棍之
    類的東西，拿出來後就向伊等人衝過來，車子是白色小型轎
    車，當時伊有看到被告壬○○跑過來追伊等語明確（見審二
    卷第35頁反面─第38頁）；上開證人即告訴人等所述之內容
    ，就被告庚○○駕駛自用小客車夥同其他機車到場，被告2
    人即夥同其他人自用小客車上取出鐵條之物衝來，毆打告訴
    人等及砸毀告訴人等之機車一事，尚屬一致，而其等雖就何
    人先遭毆打，被告2 人何人先動手等先後順序所述並非一致
    ，然而案發當時事出突然，情況危急，且被告2 人及告訴人
    等人各人所處相對位置不同，又均在運動狀態當中，則每人
    所見所認知之打人及被打之先後順序，即係先砸車或打人等
    有所出入亦屬正常，自難以此即否定其等證述之可信性。（
    二）又證人即處理本件案件之警員子○○於偵查中證述稱：
    案發當時是伊現場，沒有看到鐵條或木棍，有看到被害人倒
    在河堤公園人行道裡面的園區內，機車被砸毀，被告已離去
    ，伊訪問當時在河堤公園外圍的婦女，該婦女說有部白色自
    小客車並提供車號，伊就透過車號找到被告，隔日伊帶2 個
    被害人去被告家面對面指認，先指認庚○○，之後叫壬○○
    自行到派出所讓被害人指認，現場指認時被害人有說庚○○
    打人，訪查第一個接觸的是被告母親，有告知來意，問該車
    當日何人使用，其母親告知是庚○○使用，並由其母親打電
    話通知其回來，在被告庚○○家中，伊有詢問其是否有打人
    ，其承認有打人，並說其弟在河堤公園被人打等語明確（見
    偵卷第35-37 頁），而參之證人子○○與被告2 人間素無怨
    隙，亦無構詞誣陷之可能，其所述應足採信。（三）又本件
    告訴人甲○○因而受有右眼外傷性前房出血併玻璃體出血，
    外傷性白內障併急性青光眼之傷害，有國立成功大學醫學院
    附設醫院98年1 月14日診斷證明書在卷可稽（見警卷第40頁
    ），且該傷害「右眼視力為萬國視力0.01至0.03（98年1 至
    4 月），符合嚴重減損。若事發前視力可假定為1.0 ，則才
    可計算減損程序為99％或97％，沒有回復之可能性」，亦有
    該醫院98年8 月3 日成附醫眼字第0980014415號函在卷可稽
    （見審一卷第39頁），是告訴人甲○○確因本件被告2 人之
    傷害行為而受有嚴重減損一目之視能之重傷害無誤；又告訴
    人辛○○受有頭部併腦震盪、枕部撕裂傷3 公分之傷害，有
    國軍岡山醫院附設民眾診療服務處97年10月15日疾病診斷證
    明書在卷可稽（見警卷第41頁），另亦有右耳部撕裂傷2 處
    （各1 公分）、頭頂撕裂傷2. 5公分、右上臂瘀青7 ×3.5
    公分、上背瘀青2 ×2 公分之傷害，亦有財團法人義大醫院
    97年10月7 日診斷證明書在卷可稽（見警卷第42頁）；告訴
    人丁○○則受有左手前臂撕裂傷0.5 公分之傷害，有國軍岡
    山醫院附設民眾診療服務處97年10月9 日疾病診斷證明書在
    卷可稽（見警卷第43頁）。（四）又告訴人戊○○所有之車
    牌號碼M6V —156 號重型機車、丁○○所有之車牌號碼2J F
    —315 號重型機車、丙○○所有之車牌號碼3JJ —736 號重
    型機車、己○○所有之車牌號碼927 —CCN 號重型機車、辛○○所有之車牌號碼2JH —22 9號重型機車，分別有上開損
    壞之情形，亦有相片10張在卷可憑（見警卷第45─49頁）。
    （五）證人即被告壬○○之女友癸○○於本院審理中證述稱
    ：案發時伊與被告壬○○及伊姐姐在河堤公園文藝廣場聊天
    ，有人放煙火，還有騎機車的不良少年，雙方有發生爭執，
    伊要走時到入口處有看到一群人進來打放煙火的人，騎機車
    之不良少年與伊等人不認識，被告壬○○在河堤公園那邊有
    打電話給被告庚○○，伊不敢回家，被告壬○○打電話叫庚○○過來載伊，打電話給庚○○到庚○○到河堤公園，約1
    、20分鐘，被告庚○○到河堤公園時，現場已經在打架了被
    告庚○○載我們回去，被告壬○○騎機車回去等語，惟查，
    其又證述稱：當時有2 方人馬在打架，就是因為在打架，被
    告黃煒弘才通知庚○○來載伊等離開等語（見審二卷第76頁
    ），則其先後所述就關於係已有人打架始要被告庚○○開車
    來接抑或先前即已打電話給庚○○待庚○○到場始有人打架
    一事先後所述不一，況被告黃煒欽及其女友如因公園內有人
    要離開，何必要逗留現場等待被告庚○○到場後再離開，如
    此豈非增加自身危險之機會，其所述不合常情，況被告庚○○亦自承案發當時其到現場有持鐵條衝過來等語（見審一卷
    第24頁），如其僅係要接被告壬○○及其友人離開何須持鐵
    條衝入；且證人乙○○於本院審理中亦證述稱：案發當時先
    有一批機車族在場，後來第二批機車族到場後才發生毆打，
    第二批機車族係與1 部汽車一同到場等語（見審二卷第72
    ─73頁），亦顯見被告庚○○並非獨自1 人駕駛自用小客車
    到場，復參之因而證人癸○○與被告壬○○係男女朋友之關
    係，其所述之內容顯有迴護被告2 人之可能，自難逕予採信
    。從而，本件罪證明確，被告2 人上開傷害致重傷、傷害及
    毀損之犯行均堪以認定。
二、按刑法所謂之共同正犯者，指二人以上，以共同犯罪之意思
    ，而共同實施犯罪之行為。故共同實施犯罪行為之人，在合
    同意思之範圍內，不論係同時實施犯罪行為，或各自分擔犯
    罪行為之一部，均係相互利用他人之行為，以達其犯罪之目
    的，即應對於全部所發生之結果，共同負其刑責（最高法院
    69年度台上字第199 號、82年度台上字第5925號判決參照）
    。是核被告庚○○、壬○○所為，均係犯刑法277 第2 項後
    段之傷害致重傷、第277 條第1 項之傷害及第354 條毀損器
    物之罪。公訴意旨雖認被告2 人就持鐵條毆打告訴人甲○○
    、辛○○部分係基於重傷害之犯意聯絡而為之，惟重傷罪之
    成立，必須行為人原具有使人受重傷之故意始為相當，若其
    僅以普通傷害之意思而毆打被害人，雖發生重傷之結果，亦
    係刑法第277 條第2 項後段普通傷害罪之加重結果犯，祇應
    成立傷害人致重傷罪，不能以刑法第278 條第1 項之重傷罪
    論科（最高法院59年台上字第1746號判例參照），又使人受
    重傷與普通傷害之區別，應以加害時有無致人重傷之故意為
    斷，至於被害人受傷之部位以及加害人所用之兇器，有時雖
    可藉為認定有無重傷故意之心證，究不能據為絕對之標準（
    最高法院55年台上字第1703號判例參照），而參之被告2 人
    雖持鐵條毆打告訴人甲○○、辛○○，惟其2 人與告訴人甲○○、辛○○間素不相識，亦無怨隙存在，僅因一時偶發之
    口角衝突，應不致於即萌生起使人受重傷害之犯意，是被告
    2 人此部分所為應係基於普通傷害之犯意，爰在社會基本事
    實同一之下，予以變更起訴之法條。被告2 人與其餘不詳姓
    名之成年人間，就上開傷害致重傷、傷害及毀損之犯行，彼
    此間有犯意聯絡及行為分擔，均應論以共同正犯。被告2 人
    所犯上開傷害致重傷（甲○○部分）、傷害（辛○○、丁○○部分）及毀損器物（砸毀5 部機車）之犯行，係基於共同
    正犯之犯意聯絡，每人各自分擔行為之一部，應認整體為一
    行為，分別侵害分屬多人之不同身體與財產法益，因而觸犯
    數罪名，為一行為觸犯數罪名，為想像競合犯，應從一重之
    傷害致重傷罪論處。公訴意旨認被告2 人上開所為應予分論
    併罰，容有誤會，併此敘明。審酌被告2 人與告訴人等人並
    無深仇大恨，僅因互看不順眼而起口角，即糾眾持鐵條毆人
    砸車，欠缺法紀觀念，對於社會治安危害重大，被告壬○○
    因細故即邀集他人到場助陣，被告庚○○因受邀集不明事非
    並提供鐵條帶頭滋事，且造成告訴人等之身體、精神上之傷
    害非輕，更造成他人財產之損失，又犯後未曾與告訴人間洽
    談和解事宜，復未能坦認犯行犯後態度尚難謂佳等一切情狀
    ，分別量處如主文所示之刑。
據上論斷，應依刑事訴訟法第299 條第1 項前段、第300 條，刑
法第28條、第277 條第1 項、第2 項後段、第354 條、第55條，
刑法施行法第1 條之1 ，判決如主文。
中    華    民    國    98    年    11    月    19    日
                  刑事第十一庭  審判長法  官  黃三友
                                      法  官  莊珮吟
                                      法  官  林俊寬
以上正本證明與原本無異。
如不服本判決應於收受送達後10日內向本院提出上訴書狀，並應
敘述具體理由；如未敘述上訴理由者，應於上訴期間屆滿後20日
內向本院補提理由書（均須按他造當事人之人數附繕本）「切勿
逕送上級法院」。
中    華    民    國    98    年    11    月    19    日
                                      書記官  林香如
附錄法條：
中華民國刑法第277條
（普通傷害罪）
傷害人之身體或健康者，處 3 年以下有期徒刑、拘役或 1 千元
以下罰金。
犯前項之罪因而致人於死者，處無期徒刑或 7 年以上有期徒刑
；致重傷者，處 3 年以上 10 年以下有期徒刑。


司法院資訊處製作；財團法人民間司法改革基金會備份。
